臺灣南投地方法院刑事判決
110年度訴字第238號
                                      110年度訴字第239號
公  訴  人  臺灣南投地方檢察署檢察官 
被      告  許子文


選任辯護人  康皓智律師
被      告  姬維軍


上列被告因詐欺案件，經檢察官提起公訴（109年度偵字第5405
號、110年度偵字第1號、110年度偵字第168號、110年度偵字第1
84號、110年度偵字第1254號、110年度偵字第1650號、110年度
偵字第1987號、110年度偵字第2886號、110年度偵字第3096號）
，及追加起訴（110年度偵字第3156號），暨移送併辦（110年度
偵字第3156號、臺灣臺中地檢署110年度偵字第4495號），被告
於準備程序中就被訴事實為有罪之陳述，經告知簡式審判程序之
旨，並聽取公訴人、被告及辯護人之意見後，經本院合議庭裁定
改由受命法官獨任行簡式審判程序，判決如下：
    主  文
壬○○犯如附表一各編號「罪名及宣告刑」欄所示之罪，處如附表
一各編號「罪名及宣告刑」欄所示之刑；應執行有期徒刑參年。
姬維軍三人以上共同犯詐欺取財罪，處有期徒刑壹年。
    事  實
一、壬○○、姬維軍於民國109年8月間，基於參與犯罪組織之犯意
    ，加入姓名年籍均不詳、綽號「羅拿度」、「辛普森」、「
    賽班」及其他詐騙集團成員等成年人之三人以上所組成，以
    實施詐術為手段，具有持續性、牟利性及結構性之詐欺集團
    犯罪組織（下稱本案詐欺集團）；壬○○、姬維軍於加入本案
    詐欺集團後，即與本案詐欺集團成員，共同意圖為自己不法
    之所有，基於三人以上共同犯詐欺取財、一般洗錢之犯意聯
    絡，先由壬○○提供其所申設之臺中商業銀行帳號000-000000
    000000號帳戶（下稱台中商銀帳戶）、國泰世華銀行帳號00
    0-000000000000號帳戶（下稱國泰銀行帳戶），作為收取詐
    欺贓款之用，並由該詐欺集團成員以如附表二、三所示之方
    式，詐騙如附表二、三所示之被害人，致其等陷於錯誤，依
    該詐欺集團成員指示匯款至指定如附表二、三所示之金融帳
    戶內後，壬○○即依本案詐欺集團上手指示於附表二、三所示
    時地，提領如附表二、三所示之金額後，並將如附表一編號
    10、13、14、18所示之提領款項交付予姬維軍（姬維軍就附
    表一編號13、14、18所涉加重詐欺取財部分，業經臺中地方
    檢察署檢察官另行起訴，不在本件審理範圍內），而其他提
    領款項則交付予本案詐欺集團之其他成員，再由姬維軍或其
    他成員轉交予本案詐欺集團上手，以此層層轉交之方式，製
    造金流斷點，隱匿詐欺所得之去向；嗣因前開被害人等發覺
    受騙報警處理，始循線查悉上情。
二、案經丁○○訴由新北市政府警察局中和分局，甲○○訴由新北市
    政府警察局汐止分局，巳○○訴由桃園市政府警察局龜山分局
    ，丑○○訴由新竹縣政府警察局橫山分局，乙○○訴由臺東縣警
    察局臺東分局，寅○○訴由臺南市政府警察局歸仁分局，申○○
    訴由新北市政府警察局土城分局，午○○、辰○○、子○○、丙○○
    、庚○○、己○○、辛○○訴由南投縣政府警察局埔里分局，丙○○
    訴由臺中市政府警察局豐原分局報告臺灣南投地方檢察署檢
    察官偵查起訴。
    理  由
一、認定犯罪事實所憑證據及理由：訊據被告壬○○、姬維軍（下
    稱被告2人）對上開事實均坦承不諱（見院一卷第414頁、院
    二卷第125-126頁），核與證人即告訴人丁○○、乙○○、寅○○
    、申○○、午○○、甲○○、巳○○、辰○○、丑○○、丙○○、庚○○、己○○、辛○○、子○○，證人戊○○、未○○、卯○○、癸○○於警詢時、
    審理中之證述情節大致相合，並有如附表二、三各編號證據
    索引欄所示之事證在卷可佐，足徵被告2人前揭任意性自白
    與事實相符，可信為真實。則本案事證明確，被告2人犯行
    堪予認定，應依法論科。
二、論罪科刑之理由：
  ㈠按組織犯罪防制條例第2條規定：「本條例所稱犯罪組織，指
    三人以上，以實施強暴、脅迫、詐術、恐嚇為手段或最重本
    刑逾五年有期徒刑之刑之罪，所組成具有持續性或牟利性之
    有結構性組織」、「前項有結構性組織，指非為立即實施犯
    罪而隨意組成，不以具有名稱、規約、儀式、固定處所、成
    員持續參與或分工明確為必要」。而依被告壬○○、姬維軍所
    供述情節及卷內所存相關事證，本案詐欺犯罪組織之成員，
    至少有被告2人、綽號「羅拿度」、「辛普森」、「賽班」
    及其他詐欺集團成員等人，且本案詐欺集團之分工係以通訊
    軟體詐騙被害人等，並分層提款及轉交詐欺贓款等犯行，足
    見被告2人所參與之本案詐欺集團成員至少有三人以上，且
    組織縝密、分工精細，自非隨意組成，顯該當「三人以上，
    以實施詐術為手段，所組成具有持續性或牟利性之有結構性
    組織」。
  ㈡復按如行為人於參與同一詐欺集團之多次加重詐欺行為，因
    部分犯行發覺在後或偵查階段之先後不同，肇致起訴後分由
    不同之法官審理，為裨益法院審理範圍明確、便於事實認定
    ，即應以數案中「最先繫屬於法院之案件」為準，以「該案
    中」之「首次」加重詐欺犯行與參與犯罪組織罪論以想像競
    合。縱該首次犯行非屬事實上之首次，亦因參與犯罪組織之
    繼續行為，已為該案中之首次犯行所包攝，該參與犯罪組織
    行為之評價已獲滿足，自不再重複於他次詐欺犯行中再次論
    罪，俾免於過度評價及悖於一事不再理原則。至於「另案」
    起訴之他次加重詐欺犯行，縱屬事實上之首次犯行，仍需單
    獨論以加重詐欺罪，以彰顯刑法對不同被害人財產保護之完
    整性，避免評價不足（最高法院109年度台上字第3945號判
    決意旨參照）。查本件為被告2人參與本案詐欺集團所涉犯
    多起詐欺案件中，最先繫屬於法院之案件，被告壬○○就附表
    一編號1部分，而被告姬維軍所犯如附表二編號10部分，均
    屬被告2人於最先繫屬法院案件中之首次犯行，依前揭說明
    ，本院僅就被告2人所犯參與犯罪組織罪部分，並與前開首
    次加重詐欺取財犯行，論以想像競合犯。又追加起訴書就被
    告姬維軍部分，論罪法條雖漏未記載涉犯組織犯罪防制條例
    第3條第1項後段參與犯罪組織罪，惟經公訴人當庭表示本件
    起訴事實包含被告姬維軍參與犯罪組織之犯行（見院二卷第
    90頁），且前開參與犯罪組織與起訴加重詐欺取財部分，有
    裁判上不可分關係，本為起訴效力所及，並經本院於審理中
    告知被告所犯罪名及法條（見院二卷第91頁），不妨礙被告
    訴訟防禦權之行使，自應併予論究。
  ㈢核被告壬○○所為，就附表一編號1所示之犯行，係犯組織犯罪
    防制條例第3條第1項後段之參與犯罪組織罪、刑法第339條
    之4第1項第2款之三人以上共同犯詐欺取財罪、洗錢防制法
    第14條第1項之一般洗錢罪；就附表一編號2至18所示之犯行
    ，均係犯刑法第339條之4第1項第2款之三人以上共同犯詐欺
    取財罪、洗錢防制法第14條第1項之一般洗錢罪。而被告姬
    維軍所為如附表一編號10所示之犯行，係犯組織犯罪防制條
    例第3條第1項後段之參與犯罪組織罪、刑法第339條之4第1
    項第2款之三人以上共同犯詐欺取財罪、洗錢防制法第14條
    第1項之一般洗錢罪。另被告壬○○於如附表二、三所示時地
    多次提領同一被害人贓款，係為達到詐欺取財之單一目的，
    而各侵害被害人之同一財產法益，各行為之獨立性均極為薄
    弱，難以強行分開，依一般社會健全觀念，被告壬○○針對同
    一被害人所匯款項之多次領款行為，應視為數個舉動之接續
    施行，合為包括之一行為予以評價，即以被害人之人數為準
    ，論以接續犯之包括一罪。
  ㈣又被告2人分別就附表一編號1及附表一編號10部分，均係犯
    參與犯罪組織、加重詐欺及一般洗錢等三罪，其犯罪目的單
    一，均屬一行為觸犯數罪名之想像競合犯，均依刑法第55條
    規定，從一重之三人以上共同犯詐欺取財罪處斷。又被告壬○○就附表一編號2至18部分，均係犯加重詐欺、一般洗錢二
    罪，均係以一行為處犯上開二罪名，為想像競合犯，均從一
    重以三人以上共同犯詐欺取財罪論處。
  ㈤另被告2人與「羅拿度」、「辛普森」、「賽班」及其等所屬
    詐欺集團其他成員間，就附表一編號10、13、14、18所示犯
    行；及被告壬○○與本案屬詐欺集團其他成員間，就附表一編
    號1至9、11、12、15至17所示犯行間，均有犯意聯絡、行為
    分擔，均論以共同正犯。而被告壬○○就附表一編號1至18所
    示之犯行，犯意各別、行為互殊，應予分論併罰。
  ㈥再按想像競合犯之處斷刑，本質上係「刑之合併」。其所謂
    從一重處斷，乃將想像競合犯組成之評價上數罪，合併為科
    刑一罪，其所對應之刑罰，亦合併其評價上數罪之數法定刑
    ，而為一個處斷刑。易言之，想像競合犯侵害數法益者皆成
    立犯罪，論罪時必須輕、重罪併舉論述，同時宣告所犯各罪
    名，包括各罪有無加重、減免其刑之情形，亦應說明論列，
    量刑時併衡酌輕罪部分量刑事由，評價始為充足，然後依刑
    法第55條前段規定「從一重處斷」，非謂對於其餘各罪可置
    而不論。因此，法院決定處斷刑時，雖以其中最重罪名之法
    定刑，做為裁量之準據，惟於裁量其輕重時，仍應將輕罪合
    併評價在內（最高法院108年度台上字第4405號、第4408號
    判決意旨參照）。復按犯洗錢防制法第14、15條之罪，在偵
    查或審判中自白者，減輕其刑，洗錢防制法第16條第2項定
    有明文。查本件被告2人就一般洗錢等犯行，於審判中均坦
    承不諱，是前開被告就其所涉犯洗錢防制法部分，均合於上
    開減刑之規定，雖依照前揭罪數說明，被告2人就前開犯行
    均係從一重論處三人以上共同犯詐欺取財罪，然就被告2人
    於此部分想像競合輕罪得減刑部分，本院於依照刑法第57條
    量刑時，將併予審酌。
  ㈦以行為人責任為基礎，審酌被告2人正值青年，不思循正當管
    道賺取財物，為牟取不法報酬，加入本案詐欺集團犯罪組織
    ，擔任提領或轉交贓款之車手，使本案詐欺集團得以將贓款
    層層轉交，製造金流斷點，加深檢警追查贓款之困難，使上
    游集團成員得以逍遙法外，所為嚴重損害財產交易安全及社
    會經濟秩序，破壞人際間信任關係，造成告訴人財產損失及
    精神痛苦，所為顯屬不該；兼衡被告2人犯後均已坦承犯行
    ，及被告壬○○迄至本案辯論終結前，未賠償告訴人所受損害
    ，而被告姬維軍與告訴人丙○○於本院審理中達成和解，並依
    約分期履行和解中等情，有調解成立筆錄1份、轉帳交易明
    細擷圖、本院公務電話紀錄表為證（見院一卷第215-216、3
    37-339、403、457頁、院二卷第23-31、129-131頁）；併參
    酌被告壬○○自述國中畢業之智識程度、擔任地錨養護工、經
    濟狀況勉持、與母親、配偶同住及育有1名未成年子女；而
    被告姬維軍自陳高職畢業之智識程度、擔任飲料店及遊藝場
    員工、經濟狀況勉持、未婚、與家人同住等家庭生活情狀（
    見院二卷第126頁），暨其等犯罪動機、目的、行為分擔、
    手段、客觀犯罪情節等一切情形，分別量處如主文所示之刑
    ，以示懲儆。
  ㈧再者，刑法第51條數罪併罰定執行刑之立法方式，採限制加
    重原則，亦即非以累加方式定應執行刑，該條第5款即明定
    ：「宣告多數有期徒刑者，於各刑中之最長期以上，各刑合
    併之刑期以下，定其刑期。但不得逾三十年」，是本院審酌
    被告壬○○所涉各該加重詐欺取財犯行，其各該所為犯罪時間
    相近，手法類似，如以實質累加之方式定應執行刑，則處罰
    之刑度顯將超過其行為之不法內涵，而違反罪責原則，及考
    量因生命有限，刑罰對被告壬○○造成之痛苦程度，係隨刑度
    增加而生加乘效果，而非以等比方式增加，是則以隨罪數增
    加遞減其刑罰之方式，當足以評價被告壬○○之上開行為之不
    法性之法理（即多數犯罪責任遞減原則），故就被告壬○○宣
    告多數有期徒刑部分，酌定如主文所示之應執行刑。
  ㈨另被告姬維軍於審理中陳稱，已與告訴人丙○○和解並依約分
    期履行中，請求宣告緩刑等詞。惟查被告姬維軍於110年間
    因詐欺等案件，業經臺灣臺中地方法院於111年2月22日判決
    處有期徒刑等情，此有臺灣高等法院全國前案簡列表為證（
    見院二卷第65頁），則被告姬維軍既於本院宣判5年內曾受
    有期徒刑之宣告，未合於刑法第74條第1項緩刑之要件，本
    院自無從為緩刑之宣告，附此敘明。
  ㈩另本件臺灣南投地方檢察署110年度偵字第3156號移送併辦意
    旨書、臺灣臺中地方檢察署110年度偵字第4495號移送併辦
    意旨書所載被告壬○○涉犯洗錢及加重詐欺取財等犯行，與被
    告壬○○被訴且經認定有罪之前開犯行，係同一事實之同一案
    件關係，為審理範圍所及，本院自得併予審理，附此敘明。
三、沒收部分：
  ㈠經查，被告2人固為本案犯行，然於審理中均堅稱其尚未結算
    報酬前，即遭查獲而未取得報酬等語（見院二卷第125頁）
    ，且遍觀卷內事證均無佐證被告2人有獲取犯罪所得之證據
    資料，故依罪疑有利被告原則，卷內既無事證可資佐證被告
    2人於本案中獲有犯罪所得，自無從為沒收之諭知。
  ㈡按洗錢防制法第18條第1項前段雖規定：「犯第14條之罪，其
    所移轉、變更、掩飾、隱匿、收受、取得、持有、使用之財
    物或財產上利益，沒收之」，其修正理由明示：「現行條文
    僅限於沒收犯罪所得財物或財產上利益，而未及於洗錢行為
    標的之財物或財產上利益，爰予修正，並配合104年12月30
    日修正公布之中華民國刑法，將追繳及抵償規定刪除。至於
    洗錢行為本身之犯罪所得或犯罪工具之沒收，以及發還被害
    人及善意第三人之保障等，應適用 104年12月30日及105年6
    月22日修正公布之中華民國刑法沒收專章之規定」，足見「
    洗錢行為標的之財物或財產上利益」之本質，既非「犯罪所
    得」、亦非「犯罪工具」，然從該修法理由可知，「洗錢行
    為標的之財物或財產上利益」如有全部或一部不能沒收或不
    宜執行沒收之情形時，仍應回歸適用刑法第38條之1第3項規
    定追徵價額。可知立法者並未排除「洗錢行為標的之財物或
    財產上利益」回歸適用刑法沒收章節。從而，刑法第38條之
    2第2項規定自仍有適用餘地。經查，依卷內事證並無證據顯
    示被告2人最終得支配、占有洗錢標的（即被害人之被騙款
    項）之財產，本院認如對之諭知沒收該等洗錢標的之財產，
    應有過苛，是爰依刑法第38條之2第2項之規定，不予宣告沒
    收，附此敘明。
據上論斷，應依刑事訴訟法第273條之1第1項、第299條第1項前
段規定，判決如主文。
本案經檢察官陳豐勳提起公訴、追加起訴及移送併辦，檢察官鄭
珮琪移送併辦，檢察官林孟賢到庭執行職務。
中　　華　　民　　國　　111 　年　　9 　　月　　2 　　日
　　　　　　　　　刑事第二庭    法　官　劉彥宏
以上正本與原本無異。
如不服本判決應於收受送達後20日內向本院提出上訴書狀，並應
敘述具體理由；其未敘述上訴理由者，應於上訴期間屆滿後20日
內向本院補提理由書（均須按他造當事人之人數附繕本）「切勿
逕送上級法院」。
告訴人或被害人如對於本判決不服者，應具備理由請求檢察官上
訴，其上訴期間之計算係以檢察官收受判決正本之日期為準。
                                書記官  劉  綺
中　　華　　民　　國　　111 　年　　9 　　月　　5 　　日

附錄本案論罪科刑法條：
中華民國刑法第339條之4第1項
犯第三百三十九條詐欺罪而有下列情形之一者，處1年以上7年
以下有期徒刑，得併科1百萬元以下罰金：
一、冒用政府機關或公務員名義犯之。
二、三人以上共同犯之。
三、以廣播電視、電子通訊、網際網路或其他媒體等傳播工具，
    對公眾散布而犯之。
洗錢防制法第14條第1項
有第二條各款所列洗錢行為者，處7年以下有期徒刑，併科新臺
幣5百萬元以下罰金。
組織犯罪防制條例第3條第1項
發起、主持、操縱或指揮犯罪組織者，處3年以上10年以下有期
徒刑，得併科新臺幣一億元以下罰金；參與者，處6月以上5年以
下有期徒刑，得併科新臺幣1千萬元以下罰金。但參與情節輕微
者，得減輕或免除其刑。

附表一：
編號 犯罪事實 罪名及宣告刑 1 附表二編號1所示事實 壬○○三人以上共同犯詐欺取財罪，處有期徒刑壹年參月。 2 附表二編號2所示事實 壬○○三人以上共同犯詐欺取財罪，處有期徒刑壹年肆月。 3 附表二編號3所示事實 壬○○三人以上共同犯詐欺取財罪，處有期徒刑壹年肆月。 4 附表二編號4所示事實 壬○○三人以上共同犯詐欺取財罪，處有期徒刑壹年貳月。 5 附表二編號5所示事實 壬○○三人以上共同犯詐欺取財罪，處有期徒刑壹年肆月。 6 附表二編號6所示事實 壬○○三人以上共同犯詐欺取財罪，處有期徒刑壹年伍月。 7 附表二編號7所示事實 壬○○三人以上共同犯詐欺取財罪，處有期徒刑壹年貳月。 8 附表二編號8所示事實 壬○○三人以上共同犯詐欺取財罪，處有期徒刑壹年貳月。 9 附表二編號9所示事實、附表三編號1所示事實 壬○○三人以上共同犯詐欺取財罪，處有期徒刑壹年伍月。 10 附表二編號10所示事實 壬○○三人以上共同犯詐欺取財罪，處有期徒刑壹年肆月。 11 附表二編號11所示事實 壬○○三人以上共同犯詐欺取財罪，處有期徒刑壹年肆月。 12 附表二編號12所示事實 壬○○三人以上共同犯詐欺取財罪，處有期徒刑壹年肆月。 13 附表二編號13所示事實 壬○○三人以上共同犯詐欺取財罪，處有期徒刑壹年肆月。 14 附表二編號14所示事實 壬○○三人以上共同犯詐欺取財罪，處有期徒刑壹年參月。 15 附表三編號2所示事實 壬○○三人以上共同犯詐欺取財罪，處有期徒刑壹年伍月。 16 附表三編號3所示事實 壬○○三人以上共同犯詐欺取財罪，處有期徒刑壹年貳月。 17 附表三編號4所示事實 壬○○三人以上共同犯詐欺取財罪，處有期徒刑壹年參月。 18 附表三編號5所示事實 壬○○三人以上共同犯詐欺取財罪，處有期徒刑壹年肆月。 
附表二：(匯入台中商銀帳戶)
編號 被害人/告訴人 詐欺時間與方式(民國、新臺幣) 取款時間、地點、金額（新臺幣） 證據索引 1 卯○○ 詐欺集團成員於108年8月初某日，以通訊軟體LINE聯繫卯○○，向其佯稱可幫助投資獲利云云，致卯○○陷於錯誤，遂依該詐騙集團成員指示，於109年8月31日9時41分許，匯款10萬元至台中商銀000-000000000000號帳戶（下稱台中商銀帳戶）。 ①109年8月31日9時57分許、臺中市○區○○路○段000號台中銀行北台中分行、18萬元。 ②同日10時21分許、上開分行、56萬元。 (超過卯○○匯入金額部分，卷內無證據證明為卯○○遭騙款項) ①卯○○警詢筆錄(警六卷第26-28頁) ②壬○○台中銀行提款一覽表暨提款影像(警六卷第11-16頁) ③台中銀行帳號000000000000號台幣開戶資料暨匯入匯款交易明細、跨行轉帳交易明細、FXML金流匯入交易明細、台幣交易明細(警六卷第122-155頁) 2 午○○ 詐欺集團成員於不詳時間，臉書聯繫午○○，向其佯稱可幫助投資獲利云云，致午○○陷於錯誤，遂依該詐騙集團成員指示，於109年8月31日10時56分許，匯款30萬4,000元至台中商銀帳戶。 ①109年8月31日11時47分許、臺中市○區○○路○段000號台中銀行北台中分行、160萬元。 ②同日13時30分許、臺中市○區○○○街00號全家超商台中館東店ATM、2萬5元。 ③同日13時31分許、上開超商ATM、2,005元。 (超過午○○匯入金額部分，卷內無證據證明為午○○遭騙款項) ①午○○警詢筆錄(警六卷第30-34頁) ②壬○○台中銀行提款一覽表暨提款影像(警六卷第11-16頁) ③台中銀行帳號000000000000號台幣開戶資料暨匯入匯款交易明細、跨行轉帳交易明細、FXML金流匯入交易明細、台幣交易明細(警六卷第122-155頁) 3 丁○○ 詐欺集團成員於109年7月15日，通訊軟體LINE聯繫丁○○，向其詐稱可幫助投資獲利云云，致丁○○陷於錯誤，遂依該詐騙集團成員指示，於109年8月31日14時45分許，匯款20萬800元至台中商銀號帳戶。 ①109年8月31日15時26分許、臺中市○區○○路000號台中銀行西台中分行、30萬元。 ②同日15時38分許、臺中市○區○○路00號1樓全家超商台中草悟道店ATM、1,005元。 ③109年9月1日12時10分許、臺中市○區○○路○段0號全家超商台中嘉農店ATM、2萬5元。 ④同日12時10分許、上開超商ATM、1萬5元。 ⑤同日12時37分許、臺中市○區○○路○段000號台中銀行北台中分行、59萬元。 ⑥同日12時54分許、上開超商ATM、1萬5元。 (超過丁○○匯入金額部分，卷內無證據證明係丁○○遭騙款項) ①丁○○警詢筆錄(警一卷第6-8頁) ②丁○○與暱稱「Anni」之LINE對話紀錄翻拍照片12幀(警一卷第23-28頁) ③合作金庫商業銀行匯款申請書代收入收據客戶收執聯影本(警一卷第31頁) ④壬○○台中銀行提款一覽表暨提款影像(警六卷第11-16頁) ⑤台中銀行帳號000000000000號台幣開戶資料暨匯入匯款交易明細、跨行轉帳交易明細、FXML金流匯入交易明細、台幣交易明細(警六卷第122-155頁) 4 癸○○ 詐欺集團成員於不詳時間，通訊軟體LINE聯繫癸○○，向其佯稱可幫助投資獲利云云，致癸○○陷於錯誤，遂依該詐騙集團成員指示，於109年9月1日14時46分、15時28分許，共計匯款6萬元至台中商銀帳戶。 ①109年9月1日15時5分許、臺中市○區○○路○段000號台中銀行北台中分行、86萬元。 ②同日15時12分許、臺中市○區○○路○段0號全家超商台中嘉農店ATM、1萬4,005元。 ③同日15時36分許、臺中市○○區○○○街0段000號OK便利商店台中漢成店ATM、2萬5元。 ④同日15時37分許、上開超商ATM、1萬5元。 (含左列告訴人癸○○遭詐騙金額6萬元、告訴人甲○○遭詐騙金額29萬4,000元) ①癸○○警詢筆錄(警六卷第41-46頁) ②壬○○台中銀行提款一覽表暨提款影像(警六卷第11-16頁) ③台中銀行帳號000000000000號台幣開戶資料暨匯入匯款交易明細、跨行轉帳交易明細、FXML金流匯入交易明細、台幣交易明細(警六卷第122-155頁) 5 甲○○ 詐欺集團成員於109年8月26日，以通訊軟體LINE聯繫甲○○，向其佯稱大樂透中獎惟需繳交保證金云云，致甲○○陷於錯誤，遂依該詐騙集團成員指示，於109年9月1日14時48分、同年9月2日14時28分許，分別匯款29萬4,000元、60萬元至台中商銀帳戶。  ①甲○○警詢筆錄(警六卷第41-46頁) ②台北富邦銀行匯款委託書(警六卷第55頁) ③甲○○與暱稱「澳門金沙」LINE對話紀錄擷圖46幀(警六卷第42-64頁) ④壬○○台中銀行提款一覽表暨提款影像(警六卷第11-16頁) ⑤台中銀行帳號000000000000號台幣開戶資料暨匯入匯款交易明細、跨行轉帳交易明細、FXML金流匯入交易明細、台幣交易明細(警六卷第122-155頁) 6 巳○○ 詐欺集團成員於不詳時間，臉書聯繫巳○○，向其訛稱投資產品遭海關扣押，需要幫忙繳交稅金云云，致巳○○陷於錯誤，遂依該詐騙集團成員指示，於109年9月2日10時14分許，匯款100萬元至台中商銀帳戶。 ①109年9月2日10時24分許、臺中市○區○○路○段000號台中銀行北台中分行、112萬元。 ②同日11時46分許、臺中市○區○○路○段000號台中銀行北台中分行、22萬元。 ③同日11時50分許、臺中市○區○○路○段0號全家超商台中嘉農店ATM、1萬8,005元。 (超過巳○○匯入金額部分，卷內無證據證明係巳○○遭騙款項) ①巳○○警詢筆錄(警六卷第41-46頁) ②復興區農會匯款申請書(偵四卷第46頁) ③暱稱「王雄輝」傳送予劉秀鰻之照片4幀(偵四卷第50-51頁) ④壬○○台中銀行提款一覽表暨提款影像(警六卷第11-16頁) ⑤台中銀行帳號000000000000號台幣開戶資料暨匯入匯款交易明細、跨行轉帳交易明細、FXML金流匯入交易明細、台幣交易明細(警六卷第122-155頁) 7 辰○○ 詐欺集團成員於109年8月13日，通訊軟體LINE聯繫辰○○，向其詐稱可幫助投資獲利，致辰○○陷於錯誤，遂依該詐騙集團成員指示，於109年9月2日13時46分、同年9月3日11時37分許，分別匯款2萬6,400元至台中商銀號帳戶。 ①109年9月2日14時16分許、臺中市○○區○○○路○段000號1、2樓台中銀行南屯分行、73萬元。 ②同日14時53分許、上開分行、90萬元。 (含左列告訴人辰○○遭詐騙金額2萬6,400元、告訴人丑○○遭詐騙金額8萬元、甲○○遭詐騙金額60萬元，其餘超過辰○○、丑○○及甲○○匯入金額部分，卷內無證據證明係辰○○、丑○○及甲○○遭騙款項) ①辰○○警詢筆錄(警六卷第61-63頁) ②台中銀行帳號000000000000號台幣開戶資料暨匯入匯款交易明細、跨行轉帳交易明細、FXML金流匯入交易明細、台幣交易明細(警六卷第122-155頁) 8 丑○○ 詐欺集團成員於109年8月13日，以臉書聯繫丑○○，向其佯稱可幫助投資獲利云云，致丑○○陷於錯誤，遂依該詐騙集團成員指示，於109年9月2日13時51分許，匯款8萬元至台中商銀帳戶。  ①丑○○警詢筆錄(警六卷第66-68頁) ②臺灣土地銀行匯款申請書客戶收執聯影本(偵七卷第18頁) ③台中銀行帳號000000000000號台幣開戶資料暨匯入匯款交易明細、跨行轉帳交易明細、FXML金流匯入交易明細、台幣交易明細(警六卷第122-155頁) 9 子○○ 詐欺集團成員於109年8月21日，以通訊軟體LINE聯繫子○○，向其佯稱可幫助投資獲利，致子○○陷於錯誤云云，遂依該詐騙集團成員指示，於109年9月2日15時3分許，匯款15萬元至台中商銀帳戶。 ①109年9月2日15時6分許、臺中市○○區○○○路○段000號1樓國泰世華銀行文心分行ATM、2萬5元。 ②同日15時7分許、上開分行ATM、4,005元。 ③同日15時18分許、臺中市○○區○○○路○段000號1、2樓台中銀行南屯分行、13萬元。 ④同日15時20分許、上開分行ATM、2萬元。 ⑤109年9月3日9時8分許、臺中市○區○○路○段000號台中銀行北台中分行、34萬元。 ⑥同日9時12分許、臺中市○區○○路○段0號全家超商台中嘉農店ATM、1萬2,005元。 (超過子○○匯入金額部分，卷內無證據證明係子○○遭騙款項) ①子○○警詢筆錄(警六卷第96-98頁) ②郵政跨行匯款申請書匯款人收執聯影本(警六卷第100頁) ③壬○○台中銀行提款一覽表暨提款影像(警六卷第11-16頁) ④台中銀行帳號000000000000號台幣開戶資料暨匯入匯款交易明細、跨行轉帳交易明細、FXML金流匯入交易明細、台幣交易明細(警六卷第122-155頁) 10 丙○○ 詐欺集團成員於109年8月5日，以通訊軟體LINE聯繫丙○○，向其佯稱可幫助投資獲利，致丙○○陷於錯誤，遂依該詐騙集團成員指示，於109年9月3日9時46分許，匯款30萬元至台中商銀帳戶。 ①109年9月3日11時27分許、臺中市○區○○路○段000號台中銀行北台中分行、90萬元。 ②同日13時11分許、臺中市○區○○路000號台中銀行西台中分行、40萬元。 ③同日13時18分許、臺中市○區○○路000號全家超商台中金大益店ATM、1萬4,005元。 ④同日13時19分許、上開超商ATM、4,005元。 ⑤同日14時10分許、臺中市○區○○路000號台中銀行西台中分行、100萬元。 (含告訴人辰○○遭詐騙金額2萬6,400元，超過丙○○、庚○○及辰○○匯入金額部分，卷內無證據證明係丙○○、庚○○及辰○○遭騙款項) ①丙○○警詢筆錄(警六卷第70-74頁) ②手機轉帳結果擷圖(警七卷第37頁) ③丙○○與暱稱「夢想」LINE對話紀錄擷圖4幀(警七卷第39頁) ④壬○○台中銀行提款一覽表暨提款影像(警六卷第11-16頁) ⑤台中銀行帳號000000000000號台幣開戶資料暨匯入匯款交易明細、跨行轉帳交易明細、FXML金流匯入交易明細、台幣交易明細(警六卷第122-155頁) 11 庚○○ 詐欺集團成員於109年8月7日，通訊軟體LINE聯繫庚○○，向其佯稱可幫助投資獲利云云，致庚○○陷於錯誤，遂依該詐騙集團成員指示，於109年9月3日10時54分許，匯款30萬元至台中商銀帳戶。  ①庚○○警詢筆錄(警六卷第77-81頁) ②彰化銀行匯款回條聯影本(警六卷第82頁) ③壬○○台中銀行提款一覽表暨提款影像(警六卷第11-16頁) ④台中銀行帳號000000000000號台幣開戶資料暨匯入匯款交易明細、跨行轉帳交易明細、FXML金流匯入交易明細、台幣交易明細(警六卷第122-155頁) 12 己○○ 詐欺集團成員於109年7月，以通訊軟體LINE聯繫己○○，向其佯稱可幫助投資獲利云云，致己○○陷於錯誤，遂依該詐騙集團成員指示，於109年9月3日14時19分許，匯款24萬元至台中商銀帳戶。 ①109年9月3日15時14分許、臺中市○○區○○○路○段000號1、2樓台中銀行南屯分行、30萬元。 ②同日15時17分許、上開分行ATM、1萬元。 ③同日15時25分許、上開分行、16萬元。 ④同日15時36分許、臺中市○○區○○路○段0000號統一超商萬文門市ATM、2萬5元。 ⑤同日15時37分許、上開超商ATM、2萬5元。 ⑥同日15時39分許、上開超商ATM、2萬5元。 ⑦同日15時40分許、上開超商ATM、1萬5元。 ①己○○警詢筆錄(警六卷第84-86頁) ②永豐銀行新台幣匯出匯款申請單影本(警六卷第87頁) ③壬○○台中銀行提款一覽表暨提款影像(警六卷第11-16頁) ④台中銀行帳號000000000000號台幣開戶資料暨匯入匯款交易明細、跨行轉帳交易明細、FXML金流匯入交易明細、台幣交易明細(警六卷第122-155頁) 13 未○○ 詐欺集團成員於109年7月，以臉書聯繫未○○，向其佯稱欲投注大樂透云云，致未○○陷於錯誤，遂依該詐騙集團成員指示，於109年9月3日15時5分、15時9分、15時9分、15時11分、15時11分、15時20分、15時21分、15時37分、15時40分許，分別匯款3萬元、5萬元、2萬元、5萬元、5萬元、5萬元、5萬元、4萬6,000元、3萬元至台中商銀帳戶。  ①未○○警詢筆錄(警五卷第18-19頁) ②國泰世華銀行帳號000000000000號活期儲蓄存款存摺暨中國信託000000000000號台幣帳戶存摺、聯邦銀行000000000000號活期儲蓄存款存摺正面影本(警五卷第94-95頁) ③網路銀行轉帳擷圖11幀(警五卷第96-98頁) ④壬○○台中銀行提款一覽表暨提款影像(警六卷第11-16頁) ⑤台中銀行帳號000000000000號台幣開戶資料暨匯入匯款交易明細、跨行轉帳交易明細、FXML金流匯入交易明細、台幣交易明細(警六卷第122-155頁) 14 辛○○ 詐欺集團成員於109年9月1日，以臉書聯繫辛○○，向其詐稱下注投資中獎需繳交境外稅云云，致辛○○陷於錯誤，遂依該詐騙集團成員指示，於109年9月3日15時37分許，匯款15萬2,000元至台中商銀0號帳戶。  ①辛○○警詢筆錄(警六卷第93-94頁) ②新光銀行國內匯款申請書匯款人收執聯影本(偵六卷第93頁) ③壬○○台中銀行提款一覽表暨提款影像(警六卷第11-16頁) ④台中銀行帳號000000000000號台幣開戶資料暨匯入匯款交易明細、跨行轉帳交易明細、FXML金流匯入交易明細、台幣交易明細(警六卷第122-155頁) 

附表三：(匯入國泰銀行帳戶)
編號 被害人/告訴人 詐欺時間與方式(民國、新臺幣) 取款時間、地點、金額（新臺幣） 證據索引 1 子○○ 詐欺集團成員於109年8月21日，以通訊軟體LINE聯繫子○○，向其佯稱可幫助投資獲利云云，致子○○陷於錯誤，遂依該詐騙集團成員指示，於109年8月31日10時56分許，匯款30萬元至國泰世華商業銀行000-000000000000號帳戶（下稱國泰商銀帳戶）。 ①109年8月31日12時45分許、臺中市○○路000號國泰世華銀行健行分行、384萬元。 ②同日13時14分許、臺中市○區○○路000巷0號統一超商美德門市ATM、2萬元。 ③同日13時15分許、上開超商ATM、2萬元。 ④同日13時20分許、上開超商ATM、2萬元。 ⑤同日13時22分許、上開超商ATM、1萬4,000元。 (超過子○○、乙○○、戊○○匯入金額部分，卷內無證據證明係子○○、乙○○、戊○○遭騙款項) ①子○○警詢筆錄(警六卷第96-98頁) ②郵政跨行匯款申請書匯款人收執聯影本(警六卷第100頁) ③壬○○國泰世華銀行提款一覽表暨提款影像(警六卷第17-18頁) ④國泰世華銀行帳號000000000000號歷史資料交易明細(警六卷第156-162頁) 2 乙○○ 詐欺集團成員於109年8月13日，以通訊軟體LINE聯繫乙○○，向其佯稱可幫助投資獲利云云，致乙○○陷於錯誤，遂依該詐騙集團成員指示，於109年8月31日11時10分許，匯款60萬元至國泰商銀帳戶。  ①乙○○警詢筆錄(警三卷第7-10頁) ②暱稱「林義博」LINE個人頁面擷圖幀暨乙○○手機通聯紀錄擷圖(警三卷第26-29頁) ③兆豐國際商業銀行帳號00000000000號活期儲蓄存款存摺正面影本(警三卷第30頁) ④國泰世華商業銀行存款憑證客戶收執聯影本(警三卷第31頁) ⑤壬○○國泰世華銀行提款一覽表暨提款影像(警六卷第17-18頁) ⑥國泰世華銀行帳號000000000000號歷史資料交易明細(警六卷第156-162頁) 3 戊○○ 詐欺集團成員於109年8月21日，以手機交友軟體Omi聯繫戊○○，向其訛詐稱可幫助投資獲利云云，致戊○○陷於錯誤，遂依該詐騙集團成員指示，於109年8月31日12時26分、12時29分許，分別匯款3萬元至國泰商銀帳戶。    ①戊○○警詢筆錄(警二卷第7-9頁) ②台新銀行交易明細表2紙(警二卷第24頁) ③戊○○與暱稱「陈嘉凯」LINE對話紀錄翻拍照片暨與暱稱「簡單」微信對話紀錄翻拍照片(警二卷第27-32頁) ④壬○○國泰世華銀行提款一覽表暨提款影像(警六卷第17-18頁) ⑤國泰世華銀行帳號000000000000號歷史資料交易明細(警六卷第156-162頁) 4 寅○○ 詐欺集團成員於109年8月26日，以通訊軟體LINE聯繫寅○○，向其佯稱博弈中獎惟需繳交保證金云云，致寅○○陷於錯誤，遂依該詐騙集團成員指示，於109年9月2日11時59分許，匯款12萬元至國泰商銀帳戶。 ①109年9月2日12時14分許、臺中市○○路000號國泰世華銀行健行分行、106萬元。 ②同日12時22分許、臺中市○區○○街000號全家超商台中金美德店ATM、2萬元。 (超過寅○○匯入金額部分，卷內無證據證明係寅○○遭騙款項) ①寅○○警詢筆錄(警四卷第7-10頁) ②郵政跨行匯款申請書匯款人收執聯影本(警四卷第19頁) ③壬○○國泰世華銀行提款一覽表暨提款影像(警六卷第17-18頁) ④國泰世華銀行帳號000000000000號歷史資料交易明細(警六卷第156-162頁) 5 申○○ 詐欺集團成員於不詳時間，以通訊軟體LINE聯繫申○○，向其詐稱博弈中獎惟需繳交手續費云云，致申○○陷於錯誤，遂依該詐騙集團成員指示，於109年9月2日13時17分許，匯款33萬元至國泰商銀帳戶。 ①109年9月2日13時53分許、臺中市○○○路○段000號國泰世華銀行文心分行、35萬元。 ②同日13時58分許、臺中市○○區○○○街00號統一超商黎明東門市ATM、1萬元。 (超過申○○匯入金額，卷內無證據證明係申○○遭騙款項) ①申○○警詢筆錄(警五卷第15-17頁) ②基隆市第二信用合作社跨行匯款回條聯影本(警五卷第67頁) ③申○○與暱稱「澳門金沙」、「陳小波」LINE對話紀錄擷圖(警五卷第71-84頁) ④壬○○國泰世華銀行提款一覽表暨提款影像(警六卷第17-18頁) ⑤國泰世華銀行帳號000000000000號歷史資料交易明細(警六卷第156-162頁) 
卷宗對照表
卷宗名稱 簡稱 新北市政府警察局中和分局新北警中刑字第1094733325號刑案偵查卷宗(109偵5405) 警一卷 南投縣○○○○○○里○○○○○○○○0000000000號刑案偵查卷宗(110偵168) 警二卷 臺東縣警察局臺東分局信警偵字第1100006627號刑案偵查卷宗(110偵1650) 警三卷 臺南市政府警察局歸仁分局南市警歸偵字第1100145557號刑案偵查卷宗(110偵1987) 警四卷 新北市政府警察局土城分局新北警土刑字第1103700133號刑案偵查卷宗(110偵2886) 警五卷 南投縣○○○○○○里○○○○○○○○0000000000號刑案偵查卷宗(110偵3096) 警六卷 臺中市政府警察局豐原分局中市警豐分偵字第1100032424號刑案偵查卷宗(110偵3156) 警七卷 臺灣南投地方檢察署109年度偵字第5405號偵查卷宗(109.11.19) 偵一卷 臺灣南投地方檢察署110年度偵字第1號偵查卷宗(110.01.04) 偵二卷 臺灣南投地方檢察署110年度偵字第168號偵查卷宗(110.01.04) 偵三卷 臺灣南投地方檢察署110年度偵字第184號偵查卷宗(110.01.04) 偵四卷 臺灣臺中地方檢察署110年度核交字第310號偵查卷宗(110.02.02) 偵五卷 臺灣臺中地方檢察署110年度偵字第4495號偵查卷宗(110.02.02) 偵六卷 臺灣南投地方檢察署110年度偵字第1254號偵查卷宗(110.02.23) 偵七卷 臺灣南投地方檢察署110年度偵字第1650號偵查卷宗(110.03.15) 偵八卷 臺灣南投地方檢察署110年度偵字第1987號偵查卷宗(110.04.01) 偵九卷 臺灣南投地方檢察署110年度偵字第2886號偵查卷宗(110.05.18) 偵十卷 臺灣南投地方檢察署110年度偵字第3096號偵查卷宗(110.06.01) 偵十一卷 臺灣南投地方檢察署110年度偵字第3156號偵查卷宗(110.06.04) 偵十二卷 本院110年度訴字第238號刑事卷宗㈠、㈡ 院一、二卷 本院110年度訴字第239號刑事卷宗 院追卷